【裁判字號】    95,訴,305
【裁判日期】    950818
【裁判案由】    毒品危害防制條例
【裁判全文】
臺灣士林地方法院刑事判決               95年度訴字第305號
公  訴  人  臺灣士林地方法院檢察署檢察官
被      告  甲○○
上列被告因毒品危害防制條例案件，經檢察官提起公訴（95年度
毒偵字第227 號），暨移請併案審理（臺灣士林地方法院檢察署
95年度毒偵字第692 、1036號），經被告於準備程序中就本案被
訴事實為有罪之陳述，本院合議庭裁定改由受命法官獨任依簡式
審判程序審理，並判決如下：
    主  文
甲○○連續施用第一級毒品，處有期徒刑捌月。扣案之第一級毒
品海洛因壹包（淨重零點玖伍公克）沒收銷燬；海洛因外包裝袋
壹個（重零點貳公克）、注射針筒支均沒收。
    事  實
一、甲○○因施用第一級毒品海洛因案件，經本院裁定送觀察、
    勒戒後，認有繼續施用毒品傾向，再由本院裁定令入戒治處
    所施以強制戒治，於民國89年12月10日強制戒治期滿執行完
    畢，由臺灣士林地方法院檢察署檢察官於90年3 月7 日以90
    年度戒毒偵字第21號為不起訴處分確定。詎其仍未悛悔，復
    於前案強制戒治執行完畢釋放後5 年內，復基於施用第一級
    毒品海洛因之概括犯意，自94年10月初某日起至95年3 月25
    日止，在其位於臺北市○○區○○街23號2 樓住處內，以將
    海洛因加水稀釋置於注射針筒注入血管之方式，連續施用第
    一級毒品海洛因多次，嗣於下列時間為警查獲：(一)於94年ll
    月24日中午12時50分許，為警在臺北市○○區○○街42巷9
    號前查獲，並扣得注射針筒2 支。(二)95年1 月9 日下午4 時
    50分許，在臺北市○○區○○街136 巷口，為警盤檢查獲，
    並扣得海洛因1 包（淨重0.95公克、外包裝袋重0.2 公克）
    。(三)同年3 月26日下午4 時20分許，為警在臺北縣三重市○
    ○路22樓之4 查獲，並扣得注射針筒1 支。
二、案經臺北市政府警察局中正第一分局報請臺灣士林地方法院
    檢察署檢察官，臺北市政府警察局萬華分局報請臺灣臺北地
    方法院檢察署檢察官暨臺北縣政府警察局新莊分局報請臺灣
    板橋地方法院檢察署檢察官呈請臺灣高等法院檢察署檢察長
    令轉臺灣士林地方法院檢察署檢察官偵查起訴及移送併案審
    理。
    理  由
一、上揭事實，業據被告甲○○於本院準備程序及審理時坦白承
    認，且被告3 次為警查獲後所採集之尿液，經送請臺灣檢驗
    科技股份有限公司以「酵素免疫分析法」初步檢驗、「氣相
    層析質譜儀法」確認檢驗之檢驗結果，均呈嗎啡陽性反應，
    此有臺北市政府警察局中正第一分局94年11月移送毒品危害
    防制條例人犯尿液檢體對照表、臺北市政府警察局偵辦毒品
    案件尿液檢體委驗單、臺北縣政府警察局新莊分局偵辦毒品
    案被移送者姓名及代碼對照表各1 紙及上開公司出具之濫用
    藥物尿液檢驗報告書共3 紙附卷可稽，而被告第1 、3 次為
    警查獲時，分別扣得注射針筒2 支、1 支，並有照片2 幀附
    卷足憑，又其第2 次為警查獲時所扣得之毒品1 包（淨重0.
    95公克、外包裝袋0.2 公克），經送往法務部調查局鑑驗結
    果，呈第一級第6 項毒品海洛因成分，此亦有該局95年3 月
    30日調科壹字第020007819 號鑑定通知書及臺北市政府警察
    局萬華分局查獲涉嫌毒品危害防制條例毒品初步鑑驗報告單
    各1 紙在卷可按，另有照片1 幀附卷足資佐證，是被告前開
    自白，核與事實相符，應可採信。而被告前因施用第一級毒
    品海洛因案件，經本院裁定送觀察、勒戒後，認有繼續施用
    毒品傾向，再由本院裁定令入戒治處所施以強制戒治，嗣於
    89年12月10日強制戒治期滿執行完畢，由臺灣士林地方法院
    檢察署檢察官於90年3 月7 日以90年度戒毒偵字第21號為不
    起訴處分確定，有臺灣高等法院被告前案紀錄表及前開不起
    訴處分書各1 份在卷可查，本件事證明確，被告於觀察勒戒
    、強制戒治執行完畢釋放後5 年內再犯本件施用毒品之犯行
    ，堪以認定。
二、按海洛因為毒品危害防制條例第2 條第2 項第1 款所規定之
    第一級毒品，核被告所為係犯毒品危害防制條例第10條第1
    項之施用第一級毒品罪。其施用前後持有第一級毒品之低度
    行為，為施用之高度行為所吸收，不另論罪。被告先後多次
    施用第一級毒品，時間緊接，犯罪手法相同，並觸犯構成要
    件相同之罪，顯係基於概括犯意反覆為之。被告行為後，刑
    法第56條連續犯之規定，業於94年2 月2 日修正公布刪除，
    並於95年7 月1 日施行，則被告之犯行，因行為後新法業已
    刪除連續犯之規定，此刪除雖非犯罪構成要件之變更，但顯
    已影響行為人刑罰之法律效果，自屬法律有變更，依新法第
    2 條第1 項規定，比較新、舊法之結果，仍應適用較有利被
    告之行為時法律即舊法論以連續犯（最高法院95年第8 次刑
    事庭會議決議參照），是被告應論以連續施用第一級毒品罪
    ，依修正前刑法第56條之規定以一罪論，並加重其刑。又本
    件移送併案審理部分雖未據檢察官起訴，惟與已起訴部分有
    連續犯之裁判上一罪關係，為起訴效力所及，基於審判不可
    分原則，本院自應併予審理，附此敘明。爰審酌被告前已因
    施用毒品令入勒戒處所觀察勒戒、強制戒治，猶不能斷絕毒
    癮而一再施用，顯見其自制力薄弱，惟其施用毒品僅屬自殘
    行為，對於他人之法益尚無直接之侵害，及其犯後坦承犯行
    ，態度尚稱良好等一切情狀，量處如主文所示之刑。
三、扣案之第一級毒品海洛因1 包（淨重0.95公克）係屬第一級
    毒品，不問屬於被告與否，應依毒品危害防制條例第18條第
    1 項前段之規定諭知沒收銷燬。另扣案之海洛因外包裝袋1
    個（重0.2 公克）、注射針筒3 支，均係被告所有，且係供
    被告施用毒品所用之物，業據被告供承在卷，爰依刑法第38
    條第1 項第2 款之規定，併予宣告沒收。
四、據上論斷，應依刑事訴訟法第273 條之1 第1 項、第299 條
    第1 項前段，毒品危害防制條例第10條第1 項、第18條第1
    項前段，修正後刑法第11條、修正後刑法第2 條第1 項前段
    、修正前刑法第56條、刑法第38條第1 項第2 款，判決如主
    文。
五、如不服本判決，應於判決送達後10日內，向本院提出上訴狀
    。
本案經檢察官陳銘鋒到庭執行職務。
中    華    民    國    95    年    8     月    18    日
                  刑事第二庭法  官  馬傲霜
以上正本證明與原本無異。
                            書記官  陳玉瓊
中    華    民    國    95    年    8     月    18    日
附錄本判決論罪科刑依據之法條：
毒品危害防制條例第10條
施用第一級毒品者，處6 月以上5 年以下有期徒刑。
施用第二級毒品者，處3 年以下有期徒刑。


司法院資訊處製作；財團法人民間司法改革基金會備份。
